臺灣臺中地方法院臺中簡易庭民事判決
111年度中簡字第222號
原      告  林蔚森  
被      告  涂秀鈺  

上列當事人間給付票款事件，本院於中華民國111年2月24日言詞
辯論終結，判決如下：
    主      文
被告應給付原告新臺幣壹佰萬元及自民國一一０年十一月一日起
至清償日止，按年息百分之六計算之利息。
訴訟費用由被告負擔。
本判決得假執行，被告如以新臺幣壹佰萬元為原告預供擔保或提
存，得免為假執行。
    事實及理由
一、原告主張：被告簽發發票日民國110年5月31日、金額新臺幣
    （下同）100萬元、票號HV0000000號之支票1紙（下稱系爭
    支票），經其子吳業閎及訴外人劉禎文交付原告，屆期於11
    0年11月1日提示不獲支付，屢經催討不獲置理，爰依票據關
    係請求被告如數給付票款，並聲明：被告應給付原告100萬
    元及自110年11月1日起至清償日止，按年息百分之6計算之
    利息。
二、被告則以：伊不認識原告，亦無生意上之往來，吳業閎未經
    被告同意，在被告不知情之情況下盜開系爭支票等語置辯，
    答辯聲明：⑴駁回原告之訴。⑵如受不利判決，願供擔保請准
    免為假執行。
三、查原告執有被告簽發系爭支票，屆期提示遭付款銀行退票之
    事實，有支票暨退票理由單影本附卷可稽（見司促卷第9-13
    頁），且為被告所不爭執，堪認為真正。被告抗辯系爭支票
    係遭盜開等語。按票據為要式、文義證券，在票據上簽名者
    ，依票上所載文義負責，二人以上共同簽名時，應連帶負責
    ；票據上之簽名得以蓋章代之，票據法第5條、第6條定有明
    文。次按盜用他人印章為發票行為，即屬票據之偽造，被盜
    用印章者，因非其在票據上簽名為發票行為，自不負發票人
    之責任，此項絕對抗辯事由，得以對抗一切執票人（最高法
    院51年台上字第3309號判例意旨參照）。另私人之印章，由
    自己蓋用，或由有權使用之人蓋用為常態，由無權使用之人
    蓋用為變態，故主張變態事實之當事人，應就此負舉證責任
    （最高法院74年度台上字第2143號、86年度台上字第717號
    、85年度台上字第3139號、91年度台上字第1499號判決參照
    ）。系爭本票上被告之印章為真正，業據被告自承屬實（見
    卷第53頁），被告抗辯系爭支票係遭訴外人吳業閎盜開，揆
    之前揭判決意旨，應就其主張之事實負舉證之責。被告就此
    並未舉證以實其說，其主張系爭本票係遭盜開之事實難認為
    真正，不得憑為不付票款之理由。又「執票人向支票債務人
    行使追索權時，得請求自為付款提示日起之利息，如無約定
    利率者，依年利六釐計算。」，票據法第133條亦有明文。
    系爭支票於110年11月1日經提示遭退票，有退票理由單可佐
    （見司促卷第13頁），原告請求被告如數給付票款並自110
    年11月1日起加計按年息百分之6 計算之利息，應無不合。
四、從而，原告本於票據之法律關係，請求被告給付原告100萬
    元及自110年11月1日起至清償日止，按年息百分之6 計算之
    利息，為有理由，應予准許。
五、本件係就民事訴訟法第427條第2項第6 款訴訟適用簡易程序
    為被告敗訴之判決，爰依民事訴訟法第389條第1項第3 款規
    定，依職權宣告假執行，並依被告聲請宣告被告預供擔保或
    提存，得免為假執行。 
六、據上論結，本件原告之訴為有理由，依民事訴訟法第78條、
    第389條第1項第3款、第392條第2項，判決如主文。
中　　華　　民　　國　　111 　年　　3 　　月　　10　　日
                  臺灣臺中地方法院臺中簡易庭
                                  法  官  熊祥雲
以上正本係照原本作成。
如不服本判決，應於送達後20日內，向本院提出上訴狀並表明上
訴理由，如於本判決宣示後送達前提起上訴者，應於判決送達後
20日內補提上訴理由書（須附繕本），如委任律師提起上訴者，
應一併繳納上訴審裁判費。
中　　華　　民　　國　　111 　年　　3 　　月　　10　　日
                                  書記官  王麗麗